臺灣高雄地方法院刑事判決　　　　　　　94年度易字第1027號
公　訴　人　臺灣高雄地方法院檢察署檢察官
被　　　告　丁○○
上列被告因竊盜等案件，經檢察官提起公訴（94年度偵字第9181號）
，本院適用簡式審判程序判決如下：
    主  文
丁○○意圖為自己不法之所有，而侵占離本人所持有之物，科罰
金壹仟元，如易服勞役，以佰元折算壹日。又連續攜帶兇器竊
盜，累犯，處有期徒刑壹年。扣案之鉗子、螺絲起子、六角扳手
各壹支、剪刀、固定扳手各貳支均沒收。
    事  實
一、丁○○前因施用毒品案件，經本院分別以以91年度訴字第
    427 號、91年度易字第3872號判處有期徒刑1 年2 月及6 月
    確定，經接續執行，於民國（下同）93年8 月3 日縮刑假釋
    出監，並於93年11月13日假釋期滿，以已執行論；仍未能知
    所悔改，於94年4 月18日或19日某時，在高雄縣高美大橋旁
    之草叢內，見乙○○所有之健保卡及駕駛執照各1 張（該健
    保卡及駕係乙○○放置於ＷＱ─5105號自小貨車內，於94年
    4 月18日，在屏東縣鹽埔鄉○○路50號前，連同車輛遭人竊
    取），置於該處草叢中，竟意圖為自己不法之所有，將上揭
    健保卡及駕駛執照予以侵占入己；又意圖為自己不法之所有
    ，基於竊盜之概括犯意，連續於如附表所示之犯罪時間及犯
    罪地點，攜帶其所有客觀上對於人之生命、身體、安全具有
    危險性，足以傷害人之身體、生命之鉗子、螺絲起子、六角
    扳手各1 支、剪刀、固定扳手各2 支，或徒手，以如附表所
    示之犯罪方式，竊取如附表所示被害人等所有之財物；嗣於
    94年4 月27日下午9 時20分許，在高雄縣美濃鎮○○路為警
    查獲，並扣得丁○○所有供行竊用之鉗子、螺絲起子、六角
    扳手各1 支、剪刀、固定扳手各2 支。
二、案經高雄縣政府警察局旗山分局報請臺灣高雄地方法院檢察
    署檢察官偵查起訴。
    理  由
壹、程序部分
    本件被告丁○○所犯係死刑、無期徒刑、最輕本刑為三年以
    上有期徒刑以外之罪，其於準備程序中就前揭被訴事實為有
    罪之陳述，經受命法官告知簡式審判程序之旨，並聽取公訴
    人、被告之意見後，本院認無不得或不宜改依簡式審判程序
    進行之處，爰依刑事訴訟法第二百七十三條之一第一項、第
    二百八十四條之一，裁定本件由受命法官獨任進行簡式審判
    程序，合先敘明。
貳、實體部分
  一前揭犯罪事實，業據被告丁○○於警詢、偵查及本院審理時
    坦承不諱，核與被害人乙○○、甲○○○、戊○○、丙○○
    、被害人蘭劉玉梅之子蘭清助於警詢指訴情節相符，且有高
    雄縣政府警察局旗山分局搜索扣押筆錄、扣押物品目錄表、
    贓物認領保管單、車輛協尋證明單及照片在卷可稽，復有被
    告所有供竊盜所用之鉗子、螺絲起子、六角扳手各1 支、剪
    刀、固定扳手各2 支扣案足證，被告自白與事實相符，自可
    採為論罪之依據。是本件事證明確，被告犯行堪以認定。
  二核被告丁○○侵占乙○○所有之健保卡及駕駛執照部分，係
    犯刑法第337 條侵占離本人所持有之物罪。被告竊盜部分，
    則按刑法上所謂兇器，其種類並無限制，凡客觀上對於人之
    生命、身體、安全構成威脅，具有危險性之兇器均屬之（最
    高法院79年度台上字第5253號判例參照），鉗子、螺絲起子
    、六角扳手、剪刀、固定扳手在客觀上，為足以殺傷人之生
    命、身體之器械，顯為具有危險性之兇器；就犯罪事實附表
    (一)(二)(三)部分，被告攜帶六角扳手、螺絲起子行竊，係犯刑法
    第321 條第1 項第3 款之攜帶兇器竊盜罪。就犯罪事實附表
    (四)部分，被告徒手竊取被害人丙○○所有之水塔，係犯刑法
    第320 條第1 項普通竊盜罪。被告上開攜帶兇器竊盜罪與普
    通竊盜罪，時間緊接，所犯罪名相同，顯係出於概括之犯意
    為之，為連續犯，爰依刑法第56條之規定以一攜帶兇器竊盜
    罪論，並加重其刑。被告前因施用毒品案件，經本院分別以
    以91年度訴字第427 號、91年度易字第3872號判處有期徒刑
    1 年2 月及6 月確定，經接續執行，於93年8 月3 日縮刑假
    釋出監，並於93年11月13日假釋期滿，以已執行論，有台灣
    高等法院被告前案紀錄表在卷可按，其於5 年內再犯有期徒
    刑以上之竊盜罪，為累犯，應依法加重其刑，並遞加之。爰
    審酌被告正值青壯，竟不思循合法途徑賺取所需，而以犯罪
    手段謀財，行為實屬不該，惟念其犯罪後坦承犯行，尚知悔
    改及犯罪所生損害等情狀，量處如主文所示之刑，侵占部分
    並諭知易服勞役之折算標準，以示懲儆。扣案之螺絲起子、
    六角扳手各1 支，係被告所有，且供犯本件竊盜罪所用，扣
    案之鉗子1 支、剪刀、固定扳手各2 支，為被告所有而於行
    竊時攜於身上，顯係供犯罪預備之用，均經被告陳明在卷（
    詳審判筆錄第3 頁），均應依刑法第38條第1 項第2 款宣告
    沒收。
據上論斷，應依刑事訴訟法第273 條之1 第1 項、第299 條第1
項前段，刑法第56條、337 條、第321 條第1 項第3 款、第42條
第2 項、第47條、第38條第1 項第2 款，罰金罰鍰提高標準條例
第1 條前段、第2 條，判決如主文。
中　　華　　民　　國　　94　　年　　7 　　月　　27　　日
                    刑事第四庭    法　官  李  蓓
以上正本證明與原本無異。
如不服本判決，應於收受送達後10日內向本院提出上訴書狀（應
附繕本）。
中　　華　　民　　國　　94　　年　　7 　　月　　27　　日
　　　　　　　　　　　　　　　　  書記官  何慧娟
附錄本案論罪科刑法條：
刑法第337條
意圖為自己或第三人不法之所有，而侵占遺失物、漂流物或其他
離本人所持有之物者，處 500 元以下罰金。
刑法第321條第1項第3款
犯竊盜罪而有左列情形之1者，處6月以上、5年以下有期徒刑：
三  攜帶兇器而犯之者。
 附表
┌─┬────┬────┬──────┬────┬───┐
│  │        │        │            │        │      │
│編│犯罪時間│犯罪地點│犯罪手法    │ 所得之 │被害人│
│號│        │        │            │ 物     │      │
├─┼────┼────┼──────┼────┼───┤
│一│94年4月2│高雄縣內│持六角板手插│車牌號碼│蘭劉玉│
│  │3日上午6│門鄉寶林│入鑰匙孔開車│為VM-799│梅    │
│  │時許    │1之10號 │門及發動車輛│1號之自 │      │
│  │        │        │竊車        │用小貨車│      │
├─┼────┼────┼──────┼────┼───┤
│  │94年4月2│屏東縣高│持六角板手插│車牌號碼│何沈素│
│二│6日凌晨2│樹鄉大山│入鑰匙孔開車│為VY-909│妹    │
│  │時許    │一路22號│門及發動車輛│2號之自 │      │
│  │        │        │竊車        │用小貨車│      │
├─┼────┼────┼──────┼────┼───┤
│三│94年4月 │高雄縣美│持螺絲起子拆│鋁門一個│戊○○│
│  │間某日  │濃鎮外六│卸鋁門      │        │      │
│  │        │寮20號  │            │        │      │
├─┼────┼────┼──────┼────┼───┤
│四│94年4月 │高雄縣內│徒手竊取水塔│水塔一個│丙○○│
│  │底某日  │門鄉玉門│            │        │      │
│  │        │13之1號 │            │        │      │
│  │        │屋前    │            │        │      │
└─┴────┴────┴──────┴────┴───┘
